臺灣臺中地方法院刑事判決　　　　　　 100年度易字第1410號
公　訴　人　臺灣臺中地方法院檢察署檢察官
被　　　告　廖家真
上列被告因毒品危害防制條例案件，經檢察官提起公訴（100 年
度毒偵字第1109號），本院判決如下：
    主    文
廖家真施用第二級毒品，累犯，處有期徒刑伍月，如易科罰金，
以新臺幣壹仟元折算壹日。
    犯罪事實
一、廖家真前於民國91年間因施用毒品案件，經本院裁定送觀察
    、勒戒後，認無繼續施用毒品傾向，於91年8 月6 日執行完
    畢釋放，經臺灣臺中地方法院檢察署檢察官以91年度毒偵字
    第747 號為不起訴處分確定；又於觀察、勒戒執行完畢後5
    年內之92年間因施用毒品案件，經本院以92年度毒聲字第18
    34號裁定送勒戒處所進行觀察、勒戒，因認有繼續施用毒品
    之傾向，由本院裁定令入戒治處所施以強制戒治，於93年1
    月9 日因毒品危害防制條例修正釋放出所，並提起公訴，經
    本院以92年度訴字第2838號判處有期徒刑6 月確定，復因施
    用毒品案件，經本院以95年度訴字第3715號及96年度訴字第
    1448號分別判處有期徒刑4 月、11月及1 年確定，嗣經本院
    依中華民國九十六年罪犯減刑條例之規定，以本院96年度聲
    減字第2583號裁定減其刑期二分之一，而於97年2 月24日縮
    刑期滿執行完畢。詎仍不知悔改，竟基於施用第二級毒品甲
    基安非他命之犯意，於100年2 月13日晚上8時許，在臺中市
    ○○區○○路49號3 樓房間內，以將甲基安非他命置入玻璃
    吸食器內點火燒烤，再以口鼻吸食其霧氣之方式，施用第二
    級毒品甲基安非他命1次。嗣於100年2月16日上午8時25分許
    ，為警察持搜索票至上址搜索，且徵得其同意採集尿液送驗
    結果呈甲基安非他命陽性反應，而查獲上情。
二、案經臺中市政府警察局報告臺灣臺中地方法院檢察署檢察官
    偵查起訴。
    理  由
一、除法律另有規定外，實施刑事訴訟程序之公務員因違背法定
    程序取得之證據，其有無證據能力之認定，應審酌人權保障
    及公共利益之均衡維護，刑事訴訟法第158 條之4 定有明文
    。本案所引用之非供述證據，並無證據證明係實施刑事訴訟
    程序之公務員違背法定程序所取得，且均經本院於審判期日
    予以調查，自均具有證據能力。
二、訊據被告對於上揭時、地施用第二級毒品甲基安非他命之事
    實於本院審理時坦承不諱（見本院卷第21頁反面），且被告
    前揭採尿送驗結果，確呈甲基安非他命陽性反應，有詮昕科
    技股份有限公司濫用藥物尿液檢驗報告、臺中市政府警察局
    勘察採證同意書及臺中市政府警察局委託尿液代號與真實姓
    名對照表各1 份附卷可稽（見警卷第11至13頁），足見被告
    之自白核與事實相符，洵堪採為論罪科刑之依據。本案事證
    明確，被告上開施用毒品犯行，堪以認定。
三、按施用第一、二級毒品為犯罪行為，毒品危害防制條例第10
    條定有處罰明文。故施用第一、二級毒品者，依前揭規定本
    應科以刑罰。惟基於刑事政策，對合於一定條件之施用者，
    則依同條例第20條、第23條之規定，施以觀察、勒戒及強制
    戒治之保安處分。現行毒品危害防制條例於92年7 月9 日修
    正公布，自93年1 月9 日施行，其中第20條、第23條將施用
    毒品之刑事處遇程式，區分為「初犯」及「五年內再犯」、
    「五年後再犯」。依其立法理由之說明：「初犯」，經觀察
    、勒戒或強制戒治後，應為不起訴處分或不付審理之裁定；
    經觀察、勒戒或強制戒治執行完畢釋放後，「五年內再犯」
    者，因其再犯率甚高，原實施之觀察、勒戒及強制戒治既已
    無法收其實效，爰依法追訴或裁定交付審理。至於經觀察、
    勒戒或強制戒治執行完畢釋放後，「五年後再犯」者，前所
    實施之觀察、勒戒或強制戒治已足以遮斷其施用毒品之毒癮
    ，為期自新及協助其斷除毒癮，仍適用「初犯」規定，先經
    觀察、勒戒或強制戒治之程式。從而依修正後之規定，僅限
    於「初犯」及「五年後再犯」二種情形，始應先經觀察、勒
    戒或強制戒治程式。倘被告於五年內已再犯，經依法追訴處
    罰，縱其第三次（或第三次以上）再度施用毒品之時間，在
    初犯經觀察、勒戒或強制戒治執行完畢釋放五年以後，已不
    合於「五年後再犯」之規定，且因已於「五年內再犯」，顯
    見其再犯率甚高，原實施觀察、勒戒或強制戒治，已無法收
    其實效，即應依該條例第10條處罰（最高法院95年度第7 次
    刑事庭會議決議參照）。查被告前於91年間因施用毒品案件
    ，經本院裁定送觀察、勒戒後，認無繼續施用毒品之傾向，
    於91年8月6日執行完畢釋放；又於92年間因施用毒品，經觀
    察、勒戒後，認有繼續施用毒品之傾向，經本院裁定令入戒
    治處所施以強制戒治，於93年1月9日因毒品危害防制條例修
    正釋放出所並經判處有期徒刑6 月確定；再於96年間因施用
    毒品案件，經本院分別判處有期徒刑4 月、11月及1 年確定
    等情，有臺灣臺中地方法院檢察署刑案資料查註紀錄表、全
    國施用毒品案件紀錄表及臺灣高等法院被告前案紀錄表各1
    份在卷可參。是被告既於觀察、勒戒執行完畢釋放後，5 年
    內再犯上開施用毒品罪，並經判決確定，則其犯本案施用毒
    品犯行之時間，雖距前述觀察、勒戒執行完畢釋放後已逾5
    年，揆諸首開說明，仍應依法論科。
四、按甲基安非他命係同條項第2 款所稱之第二級毒品，不得非
    法持有、施用。核被告所為，係犯毒品危害防制條例第10條
    第2 項之施用第二級毒品罪。又其持有第二級毒品後進而施
    用，其持有之低度行為，應為施用之高度行為所吸收，不另
    論罪。又被告於95、96年間因施用毒品案件，經本院分別判
    處有期徒刑4 月、11月及1 年確定，嗣因符合中華民國九十
    六年度罪犯減刑條例之規定，減其刑期二分之一，而於97年
    2 月24日縮刑期滿執行完畢乙節，有臺灣臺中地方法院檢察
    署刑案資料查註紀錄表、臺灣高等法院被告前案紀錄表各1
    份在卷可憑，其於有期徒刑執行完畢後5 年內故意再犯本件
    有期徒刑以上之罪，為累犯，應依刑法第47條第1 項規定，
    加重其刑。爰審酌被告於經觀察、勒戒及徒刑執行後，仍未
    能戒絕其毒癮而再次施用毒品，足證前開保安處分措施及處
    刑均已難矯治其惡性，惟念其於犯罪後尚能坦承認錯及所犯
    為自戕行為，暨考量其施用毒品之方式等一切情狀，量處如
    主文所示之刑，並斟酌被告之智識程度為國中畢業、經濟狀
    況為貧寒等情（參警卷調查筆錄受詢問人欄），諭知以新臺
    幣1 千元折算1 日之易科罰金折算標準。
據上論斷，應依刑事訴訟法第284 條之1 、第299 條第1 項前段
，毒品危害防制條例第10條第2 項，刑法第11條、第47條1 項、
第41條第1 項前段，判決如主文。
本案經檢察官陳雅瑩到庭執行職務。
中    華    民    國    100    年    6    月    29    日
                  刑事第十一庭  法  官  廖純卿
以上正本證明與原本無異。
如不服本判決應於收受本判決後10日內向本院提出上訴書狀，並
應敘述具體理由，如未敘述上訴理由者，應於上訴期間屆滿後20
日內補提理由書狀於本院（均須按他造當事人之人數附繕本）「
切勿逕送上級法院」。
                                書記官  柳寶倫
中    華    民    國    100    年    6    月    29    日
附錄本案論罪科刑法條全文：
毒品危害防制條例第10條第2項
施用第二級毒品者，處 3 年以下有期徒刑。